【裁判字號】    89,訴,1488
【裁判日期】    900626
【裁判案由】    詐欺等
【裁判全文】
臺灣臺南地方法院刑事判決                        八十九年度訴字第一四八八號
    公  訴  人  臺灣台南地方法院檢察署檢察官
    被      告  戊○○
    被      告  甲○○
右列被告因詐欺案件，經檢察官提起公訴（八十九年度偵字第一二六０一號），本院
判決如左：
    主  文
被告戊○○、甲○○共同連續行使偽造私文書，各處有期徒刑陸月，如易科罰金均以
參佰元折算壹日。
偽造之花旗銀行萬事達卡（卡號0000000000000000）及富邦銀行威
士卡（卡號0000000000000000）各壹張及偽造之「BILL」署押計陸
枚（匯豐銀行簽帳單商店存根聯、銀行存根聯、持卡人存根聯上BILL署押各壹枚、聯
合信用卡中心簽帳單商店存根聯、銀行存根聯、持卡人存根聯上BILL署押各壹枚）、
偽造之中國信託商業銀行簽帳單商店存根聯、銀行存根聯、持卡人存根聯上「鄭蕊嬅
」之署押計參枚均沒收。
    事  實
一、戊○○、甲○○二人因欠錢花用，遂經由中華日報廣告與偽造信用卡之犯罪集團
    取得聯絡，於民國八十九年十月底，在台南縣永康市○○路「良美百貨」一樓大
    廳內，由戊○○出資新台幣（下同）一萬元，甲○○出資二萬元，共同以三萬元
    之代價向該犯罪集團之成員，購得偽造之花旗銀行萬事達信用卡（卡號：000
    0000000000000，偽造之信用卡上顯示發卡銀行為中國信託商業銀
    行）及富邦銀行威士信用卡（卡號：0000000000000000，該偽
    卡上記載台新銀行為發卡銀行）各一張，戊○○、甲○○與前開犯罪集團中不詳
    姓名綽號「小吳」之成年男子及另一名不詳姓名之成年女子，四人基於共同偽造
    私文書之概括犯意聯絡，於戊○○、甲○○取得信用卡後，推由戊○○連續在前
    開二張信用卡背面偽簽「BILL」署押二枚。二人隨即與前開犯罪集團中不詳姓名
    綽號「小吳」之成年男子及另一名不詳姓名之成年女子，四人共同基於意圖為自
    己不法所有之概括犯意聯絡，約定由戊○○、甲○○前去刷卡購物，再由「小吳
    」負責銷贓，所得款項再平分，四人遂於：
（一）民國八十九年十一月一日十四時許，共同乘坐由「小吳」駕駛之計程車，前往
      台南市○○路五八一號「光南眼鏡行」（起訴書誤載為光南興眼鏡行），推由
      該姓名不詳之女子持前開偽造之花旗銀行信用卡，假冒為該偽造信用卡之真正
      持卡人，赴台南市○○路五八一號之光南眼鏡店，詐購眼鏡一只三千元，並向
      該商店佯稱欲刷卡消費，持以行使交付該店之店員丙○○，並在中國信託商業
      銀行簽帳單上偽簽「鄭蕊嬅」之署押（一式有商店存根聯、銀行存根聯、持卡
      人存根聯三份計三枚），使該店員陷於錯誤，以為該女子所持者為真正之信用
      卡且為真正之持卡人，而同意其刷卡消費，足以生損害於該特約商店、發卡銀
      行及真正之持卡人（此部份檢察官誤書為甲○○刷卡簽名，應予更正）。
（二）復於同日十六時許，在台南縣佳里鎮○○路一七六號「永泰欣藥品公司」，由
      戊○○及該名女子持前揭富邦銀行信用卡進入店內，甲○○及「小吳」則在外
      接應，由戊○○假冒為該偽造信用卡之真正持卡人，詐購紙尿褲三包（計一千
      三百四十七元）、德國百齡牌耳溫槍一支（一千九百元）、惠氏愛而樂奶粉三
      罐（計一千七百九十七元）共計四千四百四十四元，並向該商店佯稱欲刷卡消
      費，持以行使交付該店之店員李英純，並在財團法人聯合信用卡處理中心簽帳
      單上偽簽「BILL」之署押（一式三份計三枚），使該店員陷於錯誤，以為戊○○所持者為真正之信用卡且為真正之持卡人，而同意其刷卡消費，足以生損害
      於該特約商店、發卡銀行及真正之持卡人。
（三）四人又於同日十七時四十分許，在台南縣佳里鎮民安里八十之二號「福元批發
      倉庫」，由「小吳」及該女子在停車場等候，戊○○及甲○○共同持該富邦銀
      行信用卡，進入該賣場內，先由甲○○假冒為花旗銀行信用卡持卡人，欲詐購
      國際牌二十九吋平面電視一台，但刷卡二次均未成功而未遂；乃再由戊○○假
      冒為該偽造富邦銀行信用卡之真正持卡人，詐購國際牌二十九吋平面電視一台
      （三萬四千九百元），並向該商店佯稱欲刷卡消費，持以行使交付該店之店員
      己○○，並在匯豐銀行簽帳單上偽簽「BILL」之署押（一式三份計三枚），使
      該店員陷於錯誤，以為戊○○所持者為真正之信用卡且為真正之持卡人，而同
      意其刷卡消費，足以生損害於該特約商店、發卡銀行及真正之持卡人，嗣經己○○發覺該二張信用卡雷射商標及英文字母與真卡不太相同，發現偽卡報警查
      獲，而未得逞。
二、案經台南縣警察局佳里分局報請台灣台南地方法院檢察署檢察官偵查起訴。
    理  由
一、右揭事實，業據被告戊○○、甲○○坦承不諱，互核相符，並經證人丙○○、己○○、李英純於警訊中陳述屬實。而該二張信用卡確係偽卡亦據富邦銀行信用卡
    助理員乙○○、花旗銀行消費金融部授信處風險管制部專員丁○○於警訊中證述
    明確。此外，復有簽帳單三紙、遭被告戊○○偽造署押之信用卡二張可稽，被告
    二人罪行應堪認定。
二、查信用卡本身即屬私文書之一種，且信用卡背面之簽名，有表彰持卡人身分及於
    消費時供核對確認之用，是該背面之簽名為信用卡必備之記載事項，自不得使用
    空白無持卡人簽名之信用卡，是在信用卡背面偽造署押，自屬偽造信用卡。核被
    告等所為係犯刑法第二百十條、第二百十六條行使偽造私文書及同法第三百三十
    九條第三項、第一項之詐欺罪及詐欺未遂罪。被告戊○○、甲○○與小吳、不詳
    姓名女子間有犯意聯絡、行為分擔，應論以共同正犯。又被告戊○○於信用卡背
    面偽造「BILL」署押係偽造私文書之階段行為，不另論罪；被告偽造信用卡私文
    書後復持以行使，其偽造之低度行為被行使之高度行為所吸收，僅論以高度之行
    使偽造私文書罪。再被告等行使偽造私文書犯行及詐欺、詐欺未遂犯行二罪間，
    有方法結果之牽連關係，應從一重論以行使偽造私文書罪。再其其先後多次行使
    偽造私文書犯行，時間緊接，犯罪構成要件相同，顯均係基於概括之犯意反覆為
    之，應依連續犯之規定論以一罪並加重其刑。爰審酌被告犯罪之動機、目的在圖
    得不法財物，其因貪一己之私竟購買偽造信用卡刷卡消費，已嚴重危害經濟、金
    融秩序，及詐取財物之價格，犯罪後之態度尚佳等一切情狀，量處如主文所示之
    刑，並諭知易科罰金之折算標準，以資懲儆。扣案被告持有之慶豐銀行，卡號0
    000000000000000號偽造信用卡，係供被告犯罪所用之物，應依
    刑法第三十八條第一項第二款之規定宣告沒收；末查，被告犯罪所得雖非鉅大，
    然其購買、使用偽造之信用卡，嚴重危害經濟、金融秩序，故不宜為緩刑之宣告
    ，併此敘明。
三、末查前述之偽造之「BILL」署押計陸枚（匯豐銀行簽帳單商店存根聯、銀行存根
    聯、持卡人存根聯上BILL署押各壹枚、聯合信用卡中心簽帳單商店存根聯、銀行
    存根聯、持卡人存根聯上BILL署押各壹枚）、偽造之中國信託商業銀行簽帳單商
    店存根聯、銀行存根聯、持卡人存根聯上「鄭蕊嬅」之署押計參枚，或已扣案，
    或無積極證據證明其業已滅失，應依刑法第二百十九條沒收之。另偽造之花旗銀
    行萬事達卡（卡號0000000000000000）及富邦銀行威士卡（卡
    號0000000000000000）各壹張為被告戊○○所有，供犯罪所用
    之物應予沒收。
據上論斷，應依刑事訴訟法第二百九十九條第一項前段，刑法第二十八條、第五十六
條、第五十五條、第二百十六條、第二百十條、第三百三十九條第一項、第三項、第
四十一條第一項前段、第三十八條第一項第二款、第二百十九條，罰金罰鍰提高標準
條例第一條、第二條，判決如主文。
本案經檢察官王森榮到庭執行職務。
中      華      民      國      九十      年      六      月  二十六    日
                              臺灣臺南地方法院刑事第二庭
                                            法  官  石 家 禎
右正本證明與原本無異
如不服本判決應於送達後十日內向本院提出上訴狀
                                            書記官  葉 東 平
中      華      民      國      九十      年      七      月     三     日
附錄本案論罪科刑法條全文：
刑法第三百三十九條第一項：意圖為自己或第三人不法之所有，以詐術使人將本人或
                          第三人之物交付者，處五年以下有期徒刑、拘役或科或
                          併科一千元以下罰金。
刑法第二百一十條
 (偽造變造私文書罪)
偽造、變造私文書，足以生損害於公眾或他人者，處五年以下有期徒刑。
刑法第二百一十六條
 (行使偽造變造或登載不實之文書罪)
行使第二百十條至第二百十五條之文書者，依偽造、變造文書或登載不實
事項或使登載不實事項之規定處斷。


司法院資訊處製作；財團法人民間司法改革基金會備份。
